【裁判字號】    89,易,727
【裁判日期】    890807
【裁判案由】    毀損
【裁判全文】
臺灣彰化地方法院刑事判決                          八十九年度易字第七二七號
    公  訴  人  臺灣彰化地方法院檢察署檢察官
    被      告  乙○○
右列被告因毀損案件，經檢察官提起公訴（八十九年度偵字第七六二號），本院判決
如左：
    主  文
乙○○損壞他人之花盆，足以生損害於他人，處罰金肆仟元，如易服勞役，以參佰元
折算壹日。
    事  實
一、乙○○於民國八十八年八月十二日下午六時許，在彰化縣田中鎮○○里○○路一
    ０九號前，於飲酒後呼喊屋主蕭一郎之名，因蕭一郎未在家而無回應，竟惱怒而
    基於毀損之故意，將蕭一郎之妻丙○○所種植，置於前開處所之三盆盆栽高舉砸
    毀於地，並掃倒二盆盆栽，致令不堪使用，足生損害於丙○○。
二、案經丙○○訴由彰化縣警察局田中分局報請臺灣彰化地方法院檢察署檢察官偵查
    起訴。
    理  由
一、訊據被告乙○○矢口否認前開毀損犯行，辯稱當時僅係清水溝，故將花盆搬開，
    之後即將之搬回，並未毀損前開花盆，且証人係告訴人之親友，其証詞偏頗，不
    足以証明其犯行云云。惟經查，被告於前開時地將告訴人所有之花盆舉起摔破，
    並將之掃倒於地之犯行業據証人甲○○指述綦詳，核與告訴人供述相符，並有遭
    毀損，且已不堪使用之花盆相片四幀在卷可稽，至証人甲○○係當時目擊事故發
    生之人，縱與告訴人有遠親關係，若非屬實，當不可能故意捏造前開事端，以構
    陷被告甚明，況參以被告亦坦承曾於前開時地搬動花盆，然按之常理，當時係晚
    六時許，被告豈可能為清水溝而無故至該處？又若於清完水溝後即將之搬回，又
    豈可能造成花盆之毀損？故被告前開所辯顯係事後卸責之詞，不堪採信，其前揭
    犯行洵堪認定。至被告所提出之其於八十八年八月十三日之診斷書，核與本件毀
    損案件無關，併予敘明。
二、核被告所為，係犯刑法第三百五十四條之毀損罪。爰審酌被告之犯罪動機係因酒
    後一時衝動所造成、其犯罪目的、手段、所生危害尚屬輕微及犯後態度等一切情
    狀，量處如主文所示之刑，並諭知易服勞役之折算標準，以示懲戒。
據上論斷，應依刑事訴訟法第二百九十九條第一項前段，刑法第三百五十四條、第四
十二條第二項，罰金罰鍰提高標準條例第一條前段、第二條，判決如主文。
中      華      民      國      八十九    年      八    月      七      日
                                臺灣彰化地方法院刑事第二庭
                                      法      官  王  紋  瑩
右正本證明與原本無異。
如不服本判決，應於判決送達後十日內，向本院提出上訴狀( 須附繕本 )。
告訴人或被害人對於判決如有不服具備理由請求檢察官上訴者，其上訴期間之計算係
以檢察官收受判決正本之日期為準。
                                      法院書記官  鄭  秀  鑾
中      華      民      國      八十九    年      八    月     十四     日
刑法第三百五十四條
毀棄、損壞前二條以外之他人之物或致令不堪用，足以生損害於公眾或他人者，處二
年以下有期徒刑、拘役或五百元以下罰金。


司法院資訊處製作；財團法人民間司法改革基金會備份。
